臺灣臺北地方法院交通事件裁定　　　　　　　　　　九十二年度交聲字第七一二號
　　原處分機關　台北市交通事件裁決所
　　異　議　人
　　即受處分人　甲○○
右列受處分人因違反道路交通管理處罰條例案件，對於臺北市交通事件裁決所民國九
十二年五月九日所為之處分（原處分案號：北市裁三字第駕裁二二－ＡＸＸ○二五三
七三號），聲明異議，本院裁定如左：
    主  文
異議駁回。
    理  由
一、按汽車行駛至無號誌而無交通警察指揮之交岔路口時，轉彎車應讓直行車先行，
    此道路交通安全規則第一百零二條第一項第二款定有明文。而依道路交通管理處
    罰條例第四十八條第六款規定轉彎車不讓直行車先行，或直行車尚未進入交岔路
    口，而轉彎車已達中心處開始轉彎，直行車不讓轉彎車先行者，違反者處二百元
    以上六百元以下（即新台幣六百元以上一千八百元以下）罰鍰，並依同條例第六
    十三條第一項第一款記違規點數一點。
二、本件異議人即受處分人甲○○於民國九十二年二月十七日十九時許，騎乘車牌號
    碼ＷＷＯ–七七二號輕型機車，附載其女許祐潔，沿台北市○○區○○路二段一
    ○三巷由南向北方向左轉至麗山街三十七巷，在該交岔路口，其所騎乘之上開機
    車前車頭撞擊由楊斯捷所騎乘沿內湖路一○三巷由北往南直行之車牌號碼ＤＯＡ
    –一七○號輕型機車之前車頭、右前車身之事實，業經異議人及證人楊斯捷（即
    楊煥然）於警詢中陳稱無訛，並有台北市政府警察局交通分隊道路交通事故調查
    現場圖、補充資料表、現場照片十幀在卷可憑，而異議人於申訴書中亦不否認其
    於上開交岔路口待左轉之事實，參以依現場圖及現場照片所示，兩部機車倒地位
    置及所留刮地痕均在內湖路二段一○三巷北往南車道接近黃色分向限制線處，則
    異議人甲○○所騎乘之上開機車於台北市○○區○○路二段一○三巷與麗山街三
    十七巷交岔路口之車禍地點確實係轉彎車，而楊斯捷所騎乘之上開機車為直行車
    ，應甚明確。異議人雖辯稱：伊當時車速極慢，幾近待轉狀態，見右方巷道並無
    車輛，始駛出，但對方酒後駕車且車速極快，因而擦撞其所騎機車車頭云云，然
    依上開道路交通事故調查報告表所附現場圖及上開二車所受撞擊位置（一為前車
    頭，一為前車頭及右前車身）所示，應認異議人所駕駛之上開機車尚未進入交岔
    路口中心處，且二車於撞擊前應相距不遠可得查覺，異議人既依法律之規定負有
    禮讓直行車先行之義務，其注意義務即應高於直行車，尚不得以直行車駕駛酒後
    駕車及車速過快而圖免讓直行車先行之義務，是異議人應有違反上開義務而肇致
    本件車禍發生之結果，當甚明確。原處分機關據以援引上開規定，裁處異議人罰
    鍰新台幣一千八百元，並記違規點數一點，並無不當。本件異議為無理由，應予
    駁回。
三、據上論斷，應依道路交通案件處理辦法第十九條，裁定如主文。
中　　　華　　　民　　　國　　九十三　　年　　　八　　　月　　　九　　　日
                              臺灣臺北地方法院交通法庭
                                      法　官 陳慧萍
右正本證明與原本無異
如不服本裁定應於送達後五日內向本院提出抗告狀
                                      書記官 何適熹
中　　　華　　　民　　　國　　九十三　　年　　　八　　　月　　　十一　　日
